臺灣宜蘭地方法院宣示判決筆錄
111年度原交易字第3號
公  訴  人  臺灣宜蘭地方檢察署檢察官
被      告  林允喆



指定辯護人  柯林宏律師（義務辯護）

上列被告因公共危險案件，經檢察官提起公訴（111年度偵字第6
30號），被告於本院準備程序進行中，就被訴事實為有罪之陳述
，經本院合議庭裁定由受命法官獨任改依簡式程序審理，復經檢
察官聲請於審判外進行協商程序，本院認為適當改依協商程序而
為判決，並於中華民國111年5月19日上午9時29分在本院刑事第
五法庭宣示判決，出席職員如下：
                                          法  官  游皓婷
                                          書記官  林欣宜
                                          通  譯  黃莉媛

法官起立朗讀判決主文、犯罪事實要旨、處罰條文，及告以上訴
限制、期間並提出上訴狀之法院，且諭知記載其內容：
一、主  文：
    林允喆吐氣所含酒精濃度達每公升零點二五毫克以上而駕駛
    動力交通工具，累犯，處有期徒刑柒月。　　
二、犯罪事實要旨：
    林允喆於民國111年1月8日18時許至20時許止，在宜蘭縣羅
    東鎮金門餐廳飲用酒類後，其吐氣所含酒精濃度已達每公升
    0.25毫克以上，竟仍基於酒後駕駛動力交通工具之犯意，於
    翌日（即9日）1時20分許，駕駛車牌號碼0000-00號自用小
    客貨上路。迨於同日1時21分許，行經宜蘭縣羅東鎮中山路4
    段與敬業路路口時，因與李傑所駕駛之車牌號碼000-000號
    營業用小客車發生交通事故，警方獲報到場處理，發現其身
    上有明顯酒氣，遂於同日2時40分許對其進行酒測，測得其
    吐氣所含酒精濃度達每公升0.41毫克而查獲。
三、處罰條文：
    修正前刑法第185條之3第1項第1款，刑法第2條第1項前段、
    第47條第1項，刑法施行法第1之1條。　　
四、附記事項：
㈠按行為後法律有變更者，適用行為時之法律；但行為後之法律
  有利於行為人者，適用最有利於行為人之法律，刑法第2條第1
  項定有明文。被告行為後，刑法第185條之3已於111年1月28日
  經總統公布修正，並自同年1月30日施行。修正前刑法第185條
  之3條第1項原規定：「駕駛動力交通工具而有下列情形之一者
  ，處二年以下有期徒刑，得併科二十萬元以下罰金：一、吐氣
  所含酒精濃度達每公升零點二五毫克或血液中酒精濃度達百分
  之零點零五以上。二、有前款以外之其他情事足認服用酒類或
  其他相類之物，致不能安全駕駛。三、服用毒品、麻醉藥品或
  其他相類之物，致不能安全駕駛」，修正後則規定：「駕駛動
  力交通工具而有下列情形之一者，處三年以下有期徒刑，得併
  科三十萬元以下罰金：一、吐氣所含酒精濃度達每公升零點二
  五毫克或血液中酒精濃度達百分之零點零五以上。二、有前款
  以外之其他情事足認服用酒類或其他相類之物，致不能安全駕
  駛。三、服用毒品、麻醉藥品或其他相類之物，致不能安全駕
  駛」，修正後提高該條項法定刑度，經新舊法比較結果，修正
  後規定未較有利於被告，故被告酒後不能安全駕駛犯行，依刑
  法第2條第1項前段規定，應適用被告行為時即修正前刑法第18
  5條之3條第1項第1款規定論處。核被告所為，係犯修正前刑法
  第185條之3第1項第1款之吐氣所含酒精濃度達每公升0.25毫克
  以上而駕駛動力交通工具罪。
㈡被告前於108年間因酒後駕車之公共危險案件，經本院以108年
  度原交簡字第73號判決判處有期徒刑6月確定，於109年7月20
  日易科罰金執行完畢等情，有臺灣高等法院被告前案紀錄表、
  臺灣宜蘭地方檢察署109年度執再字第153號執行卷宗在卷可考
  ，被告於有期徒刑執行完畢後5年內，再犯本案有期徒刑以上
  之罪，為累犯，公訴人就被告本案構成累犯之事實及應加重其
  刑事項已為主張並具體指出證明方法（見本院卷第162頁），
  參酌司法院大法官釋字第775號解釋、最高法院110年度台上大
  字第5660號裁定意旨，審酌被告前揭經執行完畢之前案為與本
  案所犯罪質相同之不能安全駕駛之公共危險案件，足徵被告未
  能因前案受刑事追訴處罰後產生警惕作用，又再為本案犯罪，
  其刑罰反應力顯然薄弱，認本案加重最低本刑尚無罪刑不相當
  之情形，被告之人身自由並未因此遭受過苛之侵害，爰依前揭
  說明及刑法第47條第1項之規定，加重其最低本刑，附此敘明
  。
五、協商判決除有刑事訴訟法第455條之4第1項第1款於本訊問程
    序終結前，被告撤銷協商合意或檢察官撤回協商聲請者；第
    2款被告協商之意思非出於自由意志者；第4款被告所犯之罪
    非第455條之2第1項所定得以聲請協商判決者；第6款被告有
    其他較重之裁判上一罪之犯罪事實者；第7款法院認應諭知
    免刑或免訴、不受理者情形之一，及違反同條第2項「法院
    應於協商合意範圍內為判決；法院為協商判決所科之刑，以
    宣告緩刑或2年以下有期徒刑、拘役或罰金為限」之規定者
    外，檢察官與被告均不得上訴。
六、如有前項得上訴之情形，得自收受宣示判決筆錄送達之日起
    20日內，向本院提出上訴書狀，上訴於第二審法院。
本案經檢察官洪景明提起公訴，檢察官韓茂山到庭執行職務。
中　　華　　民　　國　　111 　年　　5 　　月　　19　　日
                  刑事第四庭  書記官　林欣宜
                              法  官  游皓婷
以上正本證明與原本無異。
                              書記官  林欣宜
中　　華　　民　　國　　111 　年　　5 　　月　　19　　日
附錄所犯論罪科刑法條：
修正前刑法第185條之3第1項第1款
駕駛動力交通工具而有下列情形之一者，處二年以下有期徒刑，
得併科二十萬元以下罰金：
一、吐氣所含酒精濃度達每公升零點二五毫克或血液中酒精濃度
    達百分之零點零五以上。